臺灣高等法院臺中分院刑事判決
111年度原上訴字第8號
上  訴  人  臺灣臺中地方檢察署檢察官
被      告  黃明樺



            賴文章



共      同
指定辯護人  本院公設辯護人陳秋靜  
被      告  張鵬瑜



選任辯護人  洪永叡律師（法扶律師）
被      告  張鵬舉


義務辯護人  李郁霆律師
被      告  孫瑞榮



選任辯護人  林殷世律師
被      告  倪正漢


選任辯護人  林益輝律師
被      告  王谷龍



上列上訴人因被告等違反組織犯罪防制條例等案件，不服臺灣臺
中地方法院109年度原訴字第40號，中華民國110年12月9日第一
審判決（起訴案號：臺灣臺中地方檢察署109年度偵字第8417、1
3200號），提起上訴，本院判決如下：
    主  文
原判決關於庚○○、辛○○、戊○○、己○○、丁○○、丙○○、甲○○被訴恐
嚇取財未遂無罪部分撤銷。
庚○○、辛○○共同犯恐嚇取財未遂罪，各處有期徒刑陸月，如易科
罰金，均以新臺幣壹仟元折算壹日。
戊○○共同犯恐嚇取財未遂罪，累犯，處有期徒刑陸月，如易科罰
金，以新臺幣壹仟元折算壹日。
己○○、丙○○共同犯恐嚇取財未遂罪，各處有期徒刑伍月，如易科
罰金，均以新臺幣壹仟元折算壹日。
甲○○共同犯恐嚇取財未遂罪，累犯，處有期徒刑伍月，如易科罰
金，以新臺幣壹仟元折算壹日。
丁○○共同犯恐嚇取財未遂罪，處有期徒刑肆月，如易科罰金，以
新臺幣壹仟元折算壹日。
其他上訴駁回。
    事  實
一、庚○○、辛○○、戊○○、己○○、丙○○及甲○○因得知臺中市和平區
    公所於民國108年初發包「原住民地區簡易自來水系統營運
    及簡易自來水工程計畫」(下稱「簡易自來水工程」，包含
    在政府107年度之「前瞻計畫」內)，而取得臺中市政府核給
    工程配合款，渠等於108年11月17日先推由戊○○透過臺中市
    和平區公所之司機朱信愿，以通訊軟體Line傳送「和平地區
    簡易自來水工程」相關提案資料予和平區區長乙○○及秘書蕭
    金木後，復於同年月20日上午9時許，由庚○○、丙○○、甲○○
    共同前往區長辦公室向乙○○表示：簡易自來水工程配合款係
    由其等向中央及臺中市政府爭取而來等語，丙○○並出具系爭
    工程計畫案資料及市府的同意函予乙○○，以系爭工程之市府
    配合款係由其等向臺中市政府爭取而來為由，向乙○○索取系
    爭工程之市府配合款新臺幣（下同）2747萬9000元（總工程
    經費7851萬3000元；中央補助款5103萬4000元，其餘由臺中
    市政府編列配合款支應）之15%服務費、約400萬元，惟遭乙○○當場拒絕。嗣渠等竟共同意圖為自己不法之所有，基於恐
    嚇取財之犯意聯絡，而接續為下列犯行：
　㈠於108年11月27日戊○○再次前往區長辦公室索取上開服務費，
    期間並對乙○○表示：有多人（指黑道份子）要來找你（指乙○○），但均遭其擋下等情，以此暗示本件工程有不法人士介
    入其中，藉此恫嚇乙○○，以謀取得上述服務費，惟仍遭乙○○
    拒絕而未果後；於同年12月3日上午9時許，再由庚○○、辛○○
    夥同戊○○、丁○○、丙○○、甲○○及不知情之莊仲安、李啟丞、
    蔡嘉祥（莊仲安另經檢察官為不起訴處分）共同前往臺中市
    和平區公所，推由辛○○、庚○○、戊○○、丁○○及不知情之莊仲
    安進入區長辦公室再次脅迫乙○○支付上開服務費。期間，
    明樺對乙○○表示，我們還是要照規矩來，阿不成文的規定大
    家都知道阿，沒有人不知道的，你講這樣的話沒人不知道的
    ，工程界沒有人不知道的，只有你，我有跟你講採購法嗎，
    如果我要押你...等語；丁○○對乙○○表示，「好好說啦，來
    這就是要好好說的啦，如果不講就不要講，我們回去也沒關
    係啦」、「你聽懂嗎，我們回去也沒關係，是今天有誠意來
    這」、「就講難聽一點啦，能照規矩就照規矩啦，我們也是
    照你的規矩啦，當然當初你們是怎麼喬，我們也不在場啦，
    我會尊重你們兩邊的講法，但是他有我們公司的壓力啦，我
    今天處理不好後面一樣有人會出來處理啦，當然我是代表公
    司出來說就盡量自己人講一講結束就好了，給我們一個交差
    ，如果不行就後面再處理了，大家的意思都知道了吧？」等
    語；戊○○對乙○○表示，「舅舅這邊可以的話，手勢舉高一點
    ，圓滿就好了，這樣聽懂意思嗎，這樣說說說…」等語，以
    此等言詞暗示渠等背後有一股惡勢力擬介入，乙○○或有人身
    安全疑慮等，藉此恫嚇乙○○，以謀取得上述服務費，惟未得
    效果，辛○○見狀乃憤而口稱，「不用啦，到『中機組』問一問
    啦〜比較快啦。」等語，惟仍遭乙○○拒絕支付而未遂。
　㈡於108年12月15日上午7時許，戊○○夥同丙○○、己○○共同前往
    乙○○位在臺中市和平區住家（住址詳卷），推由戊○○對乙○○
    恫稱：「舅舅，這件事情要處理，這樣對你比較好」及「你
    自己思考一下」等語，另由己○○當場對乙○○表示：「這件事
    情如果你有答應人家，『小罐』（指戊○○）有配合人家處理這
    件事，你就與他多配合。」等情，以此恫嚇乙○○，要求乙○○
    須支付前述服務費，惟仍遭乙○○拒絕支付而未遂。
　㈢於108年12月26日上午7時許，由戊○○、己○○先與不知情之黃
    科達及陳律言共同駕乘車牌號碼0000-00號之自小客車，前
    往乙○○上開住處欲再次向其索討前述服務費，並於乙○○住處
    門口叫囂、敲打窗戶，惟因乙○○不在住處而未果；嗣即再由
    戊○○於同日晚上10時許，帶同甲○○及不知情之李啟丞、蔡嘉
    祥，駕乘車牌號碼000-0000號自小客車再次前往乙○○住處欲
    向其索討前述服務費，再次以拍打窗戶、強拉窗戶、大門等
    ，並高聲叫喊乙○○（口稱「人在後面、人在後面」，高呼「
    阿舅、阿舅」等）等，以此方式恫嚇，擬要求乙○○支付前述
    服務費；惟因乙○○之配偶林蔣雪霞見戊○○等男子人數眾多，
    而乙○○尚未返家未敢開門，且嗣因員警據報前往查察，戊○○
    等人始離去現場而未能得逞。
二、嗣於109年3月10日下午4時許，經臺灣臺中地方檢察署檢察
    官指揮臺中市政府警察局和平分局員警持臺灣臺中地方法院
    法官核發之搜索票及檢察官開立之拘票，分別於附表所示之
    時間、地點，執行拘提及搜索，並扣得附表所示之物，進而
    查悉上情。
    理  由
甲、有罪部分
壹、證據能力方面
一、本判決以下所引用被告以外之人於審判外之言詞或書面陳述
    ，檢察官、被告庚○○、辛○○、戊○○、己○○、丁○○、丙○○及甲○○暨其等辯護人，於本院行準備程序時均未爭執證據能力，
    且迄本院言詞辯論終結前亦均未聲明異議，復經本院審酌各
    該證據作成之客觀情況，均無違法不當，亦無顯不可信情形
    ，以之作為證據均屬適當，依刑事訴訟法第159條之5規定，
    均具有證據能力。
二、其餘認定事實所引用之非供述證據，並無證據證明係公務員
    違背法定程序所取得，且就本案待證事項復具有相當關連性
    ，亦無刑事訴訟法第159條之4顯有不可信之情況與不得作為
    證據之情形，且經本院於審理期日依法進行證據之調查、辯
    論，依同法第158條之4規定之反面解釋，亦均應有證據能力
    。
貳、實體方面
一、認定犯罪事實所憑之證據及理由
  ㈠被告等人不爭執事項及辯解內容，約略如下：
　1.被告庚○○坦承於前開時、地向乙○○索取系爭工程「配合款」
    之服務費等情，然否認有何恐嚇取財未遂犯行，辯稱略以：
    本案系爭工程配合款是童福來幫忙爭取的，我只是幫童福來
    去跟乙○○說應該要履行承諾，我認為我不是無中生有，我並
    沒有恐嚇取財，也沒有取得不法所得等語；辯護人則為被告
    辯護略以：被告庚○○確實受到童福來委託，童福來與乙○○之
    間有配合款15%的承諾協定，雙方一直爭執誰去爭取到，童
    福來和乙○○之間的協議破裂以後，童福來就跟被告庚○○講，
    被告庚○○才找立委試圖要解決這件事情，立委推薦被告戊○○
    出面處理。被告庚○○的目的是為了幫童福來去跟乙○○處理15
    %配合款才委託被告戊○○來協調，這個錢是屬於童福來和乙○○之間的協議，至於履不履行、合不合法，跟被告庚○○沒有
    關係。雙方在商談的過程中看不出來所謂恐嚇的言詞，並沒
    有看到說「如果不給錢要怎麼樣」，只有當時突然跑上來的
    被告辛○○突然講一句話「去中機組」，且這應不會構成恐嚇
    。被告庚○○幫童福來出頭談這件事情，是因為區公所有一個
    新聞費用，希望幫童福來他們協調完以後，乙○○可能承諾某
    些新聞讓他們去發，被告庚○○原本認為這樣去協調，要給就
    給、不給就算了。在108年12月3日協調破裂之後，所有人聚
    集在超商那時候，大家講說破局，人家不肯給、不承認，那
    就算了。從12月3日之後，被告庚○○、辛○○等人就再也沒有
    出現過。後續起訴書犯罪事實一、(四)、(五)的部份都是被
    告戊○○邀集其他人去做的事情，確實跟被告庚○○無關等語。
　2.被告辛○○坦承於前開時、地向乙○○稱「不要講了，不願意就
    算了，到中機組好了」等語等情，然否認有何恐嚇取財未遂
    犯行，辯稱略以：我只是對乙○○稱「就到中機組」而已，我
    沒有對乙○○恐嚇等語；辯護人則為被告辯護略以：被告辛○○
    僅曾於108年12月3日到場，依乙○○證述被告辛○○在協商過程
    並沒有在區長辦公室，且乙○○證述就被告辛○○說「到中機組
    講一講」，其並沒有產生畏怖心，難認被告辛○○有起訴書所
    認的犯行等語。
　3.被告戊○○坦承於前開時、地，單獨或與他人共同前往找乙○○
    ，要求乙○○處理與被告庚○○就系爭工程所衍生之款項糾紛等
    情，然否認有何恐嚇取財未遂犯行，辯稱略以：我只是去找
    我舅舅乙○○說話、我沒有恐嚇乙○○，我是在12月3日那天聽
    被告庚○○跟乙○○對話的過程，才知道他們在講配合款而不是
    工程款。108年12月3日那天是因為我是要介紹被告丙○○工程
    ，被告丙○○才會到和平區，後來12月15日、12月26日我跟我
    哥哥即被告己○○、甲○○一起去區長家，是因為我自己要找區
    長談事情等語；辯護人則為被告辯護略以：縱然認定被告戊○○知道被告庚○○欲向乙○○索取配合款15%，然被告戊○○主觀
    上並無為自己或他人不法所有的意圖。被告戊○○自始至終均
    在瞭解有無協議，尋求解決處理方法，難認被告戊○○有不法
    所有之意圖。乙○○證稱雖然前後不一，但證稱會感到害怕的
    ，從來沒有講到被告戊○○，認為被告戊○○沒有對他有任何恐
    嚇言語或行為等語。
　4.被告己○○坦承有於如事實欄一所載時、地，與被告戊○○一同
    前往乙○○住處、要求乙○○處理與他人就系爭工程之款項糾紛
    事宜等情，然否認有何恐嚇取財未遂犯行，辯稱略以：我是
    基於親戚關係前往，我沒有恐嚇他等語；辯護人則為被告辯
    護略以：被告己○○與乙○○有親戚關係，被告己○○108年12月1
    5日之前並不知道工程配合款之事實，那天是弟弟戊○○對被
    告己○○提出邀約，順道上山去乙○○家聊天泡茶，乙○○於原審
    證稱，當天是自願開門，談話氣氛平和，語氣正常沒有恐嚇
    威脅字眼，並不會感到害怕，客觀上任何人聽到這些話也不
    覺得會有惡害通知；12月26日被告戊○○、己○○到乙○○住處，
    因乙○○不在家而離去，光以有前往乙○○住家的行為，就構成
    恐嚇的著手，沒有補強證據可以佐證等語。
  5.被告丁○○坦承於前開時、地，與他人共同前往找乙○○、要求
    乙○○處理與被告庚○○就系爭工程所衍生之款項糾紛事宜等情
    ，然否認有何恐嚇取財未遂犯行，辯稱略以：我是民意代表
    ，跟被告庚○○溝通橋樑，介紹他們認識、幫他們協商的角色
    而已等語；辯護人為被告辯護略以：108年11月27日被告己○○單獨去區長辦公室找乙○○，是要約時間瞭解狀況，難認被
    告丁○○跟己○○共謀，去找乙○○恐嚇取財。108年12月3日被告
    丁○○也有去乙○○辦公室，但被告丁○○對話言語平和，都是調
    解和事佬角色，並無恐嚇言語。乙○○也證稱，被告庚○○等人
    的舉動言語，並不覺得害怕，也不覺得有被恐嚇，只對108
    年11月27日被告己○○單獨找他，無端生有，感到困擾，關於
    辛○○講到中機組等語也不覺得恐嚇。被告丁○○跟乙○○間的對
    話，乙○○既沒有畏怖之心，被告丁○○並不該當恐嚇取財的犯
    行等語。
　6.被告丙○○坦承於前開時、地，與他人共同前往找乙○○，要求
    乙○○處理與被告庚○○就系爭工程所衍生之款項糾紛事宜等情
    ，然否認有何恐嚇取財未遂犯行，辯稱略以：是因為被告戊○○要介紹工作給我，我才跟被告甲○○去和平區找被告戊○○，
    108年11月20日那天我剛好生病，我在和平區診所就診，看
    完診出來我跟被告甲○○找不到被告戊○○，我們就直接去公所
    區長辦公室找被告戊○○。那天之前我為了工作上山，被告戊○○也沒有說是什麼工作，只說有工程，他說有認識和平區公
    所的人可以介紹我小型工程。108年12月3日被告戊○○又再約
    我說要談工程的事情，我才再次前往和平區公所，他們講的
    事情我都不了解。被告戊○○只是說上面有很多工程，他認識
    區長。到底是什麼工程我也不了解。我平常是作房屋改建統
    包，叫我家工程（沒有設立登記）。我認識被告戊○○，因為
    介紹工程認識的，因為我跟被告戊○○的哥哥即被告己○○是高
    中同學。被告甲○○是我交情很好的朋友，那天才叫他跟我一
    起去和平。後來我去乙○○家裡，是乙○○邀請我們去泡茶，只
    有2、3個人過去，他們談什麼事情我也不了解，我後來感覺
    怪怪的就沒有再去了，系爭自來水工程我並不瞭解等語；辯
    護人為被告辯護略以：被告甲○○與戊○○是同學，被告戊○○受
    託處理乙○○與被告庚○○等人，到底工程款或是傭金的問題，
    被告戊○○108年11月20日到和平區公所與被告庚○○見面，約
    被告丙○○一起，因為他們是親戚，有機會介紹認識，可能有
    機會標到小型工程，因為被告丙○○是做工程的。到了之後，
    被告戊○○先離開，被告丙○○因為不舒服先去看診，回來後已
    經找不到被告戊○○。乙○○證稱被告丙○○當天很客氣，並沒有
    對乙○○有不法言語。11月27日被告戊○○已經事先約了乙○○，
    想要瞭解乙○○與被告庚○○之間的工程款的情況，當天被告丙○○也是想去瞭解工程款或傭金的問題。後來被告戊○○與乙○○
    另外訂了12月3日，也是被告戊○○跟乙○○事先約好。被告戊○○邀被告丙○○一起去和平區公所，被告丙○○沒有進去，沒有
    與區長有接觸，也沒有任何不法行為。12月15日被告丙○○與
    戊○○等人一起去乙○○的家，乙○○證稱，12月15日被告丙○○當
    天喝一點酒，沒有進去，可以證明被告丙○○沒有恐嚇等語。
　7.被告甲○○坦承於如事實欄一所示時、地，與他人共同前往找
    乙○○等情，然否認有何恐嚇取財未遂犯行，辯稱略以：我只
    認識被告丙○○，第1次我陪他去區公所辦公室，當天被告丙○○不舒服，我帶他上去，進區公所之前，他有先去看醫生，
    看完之後，我陪他去區長室，從頭到尾他們說要瞭解的事情
    我也不大清楚，我是單純剛從臺北回來，剛好有空，陪他、
    載他去山上。我那時剛從臺北回來，白天都有空，後來他們
    去山上都是我開車載他們。12月26日晚上我載林啟丞、蔡嘉
    祥先去谷野飯店，之後剛好跟被告戊○○碰面，然後被告戊○○
    就說要去找他舅舅聊天，我就載他們一起過去區長家，我都
    在車上，我都沒有到乙○○家裡等語。
  ㈡經查：
　1.被告戊○○於108年11月17日先透過臺中市和平區公所之司機
    朱信愿，以Line傳送系爭工程相關提案資料予乙○○及秘書蕭
    金木。於同年11月20日上午9時許，被告庚○○、丙○○（甲○○
    陪同）均曾前往區長辦公室，被告丙○○並出具系爭工程計畫
    案資料及市府同意函予乙○○，被告庚○○則向乙○○表示：簡易
    自來水工程配合款係由其等向中央及臺中市政府爭取而來、
    乙○○應履行當初允諾之系爭工程市府配合款15%服務費（約4
    00萬元）等語，惟遭乙○○當場拒絕。被告戊○○於同年11月27
    日單獨前往區長辦公室與乙○○談及此事，並對乙○○表示：有
    多人要來找你，但均遭我擋下等語。於同年12月3日上午9時
    許，被告庚○○、戊○○、丁○○、丙○○、甲○○及莊仲安、李啟丞
    、蔡嘉祥等人共同前往臺中市和平區公所，在區長辦公室旁
    之會議室，被告庚○○、戊○○、丁○○及莊仲安等人與乙○○就系
    爭工程款配合款乙事進行討論、要求乙○○應履行承諾付款，
    被告明樺對乙○○稱，我們還是要照規矩來。阿不成文的規
    定大家都知道阿，沒有人不知道的，你講這樣的話沒人不知
    道的，工程界沒有人不知道的，只有你，我有跟你講採購法
    嗎，如果我要押你...等語；被告丁○○對乙○○稱，「好好說
    啦，來這就是要好好說的啦，如果不講就不要講，我們回去
    也沒關係啦」、「你聽懂嗎，我們回去也沒關係，是今天有
    誠意來這」、「就講難聽一點啦，能照規矩就照規矩啦，我
    們也是照你的規矩啦，當然當初你們是怎麼喬，我們也不在
    場啦，我會尊重你們兩邊的講法，但是他有我們公司的壓力
    啦，我今天處理不好後面一樣有人會出來處理啦，當然我是
    代表公司出來說就盡量自己人講一講結束就好了，給我們一
    個交差，如果不行就後面再處理了，大家的意思都知道了吧
    ？」等語；被告戊○○對乙○○稱，「舅舅這邊可以的話，手勢
    舉高一點，圓滿就好了，這樣聽懂意思嗎，這樣說說說…」
    等語；過程中被告辛○○忽進入會議室對乙○○稱：「不要講了
    ，不願意就算了，到中機組好了」等語。於同年12月15日上
    午7時許，被告戊○○、己○○、丙○○共同前往乙○○位在臺中市
    和平區住處，因被告丙○○酒醉被趕出，被告戊○○、己○○待在
    該住處內，由被告戊○○對乙○○稱：「舅舅，這件事情要處理
    ，這樣對你比較好」、「你自己思考一下」（臺語）等語，
    被告己○○亦當場對乙○○稱：「這件事情如果你有答應人家，
    『小罐』（指戊○○）有配合人家處理這件事，你就與他多配合
    。」（臺語）等語。於同年12月26日上午7時許，被告己○○
    與黃科達、陳律言再共同駕車前往乙○○上開住處，然乙○○不
    在住處，渠等均未得入內；同日晚上10時許，被告戊○○、甲○○、李啟丞、蔡嘉祥，駕車再次前往乙○○住處，惟因乙○○之
    配偶林蔣雪霞見被告戊○○等男子人數眾多，且乙○○尚未返家
    並未開門等情，業據證人乙○○、莊仲安、李啟丞、蔡嘉祥、
    陳律言、黃科達、蕭金木、林蔣雪霞、楊天祥於警詢、偵訊
    時分別證述明確 （參8417號偵卷一第225至226頁，8417號
    偵卷三第11至26、300至301、361至365頁，13200號偵卷三
    第5至25、77至97、151至161、217至225、279至287頁，132
    00號偵卷四第5至11、31至33、87至99、95至97、115至117
    頁，他字卷第65至67、203至211、315至320頁），並有指認
    犯罪嫌疑人紀錄表、指認照片、姓名與照片對照表（乙○○指
    認戊○○、莊仲安、丁○○、辛○○、丙○○、己○○、庚○○，蕭金木
    指認戊○○、莊仲安、丁○○、辛○○、丙○○、庚○○，楊天祥指認
    辛○○、庚○○，林蔣雪霞指認戊○○、己○○，楊天祥指認辛○○、
    庚○○）、蕭金木提出被告戊○○108年11月17日叫和平區公所
    司機朱信愿轉傳之手機Line內容（臺中市議會第3屆第1次臨
    時會提案、108年度「前瞻基礎計畫-水環境建設-無自來水
    地區供水改善計畫第三期-簡易自來水工程」申請補助案核
    定項目與經費表、預算先行墊付款項彙總表之翻拍照片)、
    警政署車籍資訊系統查詢：車號0000-00、車號0000-00、本
    案108年11月27日、108年12月3日之錄音譯文 （參他字卷第
    23至33、45至59、69至79、106、110、131至144、147至164
    、233至265、287至305、325至343頁）、指認犯罪嫌疑人紀
    錄表、指認照片、姓名與照片對照表（被告庚○○指認戊○○、
    莊仲安、丁○○、辛○○、被告丙○○指認戊○○、丙○○、己○○、李
    啟丞、甲○○、蔡嘉祥、被告丙○○指認庚○○）、被告庚○○與「
    張罐」（戊○○）通訊軟體Line翻拍照片、被告戊○○經扣押之
    2支手機Line個人頁面暱稱「張罐」、「石頭」翻拍照片、
    臺中市議會第3屆第1次臨時會提案及預算先行墊付款項彙總
    表翻拍照片、108年12月3日被告庚○○等人在和平區公所附近
    會合隨後進入和平區公所區長辦公室之監視器錄影畫面翻拍
    照片、108年11月20日被告庚○○帶人進入和平區公所區長辦
    公室之監視器錄影畫面翻拍照片、GOOGLE地圖及現場照片 
    （參8417號偵卷二第57至69、79至81、89至110、113至114
    、161至175、224頁）、指認犯罪嫌疑人紀錄表、指認照片
    、姓名與照片對照表（被告丁○○指認戊○○、莊仲安、丁○○、
    辛○○、丙○○、李啟丞、蔡嘉祥、庚○○）、臺中市議會108年3
    月20日議事字第1080001841號函檢送：第3屆第1次臨時會提
    案 （參8417號偵卷三第171至185、256至257頁）、指認犯
    罪嫌疑人紀錄表、指認照片、姓名與照片對照表（被告己○○
    指認戊○○、丙○○、蔡嘉祥、黃科達，被告甲○○指認庚○○、戊○○、丁○○、辛○○、丙○○、李啟丞、蔡嘉祥、陳律炎、黃科達
    ） （參13200號偵卷二第319至329、367至377頁）、證人蕭
    金木持用手機通話紀錄翻拍照片、乙○○住處外之監視器錄影
    畫面翻拍照片：①108年12月26日上午7時許②108年12月26日
    晚間21時57分許、臺中市政府警察局勤務指揮中心受理110
    報案紀錄單（108年12月26日）、臺中市○○區○○000○0○0○○○
    區○○○0000000000號函檢送：108年度無自來水地區供水改善
    計畫第三期-「原住民族地區簡易自來水系統營運」、「簡
    易自來水工程」等7案市府核定函等相關資料、被告庚○○與
    被告戊○○Line對話紀錄復原資料及傳送之圖片資料、11月27
    日、12月3日音檔光碟片、12月3日蒐證畫面光碟片 （參132
    00號偵卷四第35、109至113、167、175至234頁及卷附光碟
    存放袋）、原審法院110年3月12日勘驗筆錄 （參原審卷三
    第57至83頁）等在卷可稽，且為被告庚○○等人所不爭執 （
    參原審卷一第245、338、370、422、499頁）。是此部分之
    事實，即堪認定。
　2.被告庚○○、辛○○、戊○○、己○○、丁○○、丙○○、甲○○等人，確
    實均知悉被告庚○○係欲向乙○○索取系爭工程之市政府「配合
    款」之「15%費用」，渠等主觀上確有意圖為自己或他人不
    法所有之意圖，並就本案犯行有犯意聯絡及行為分擔：
　　查被告庚○○於原審證述略以：當時乙○○任內的建設課長有將
    爭取配合款的公文給我，我拿去給童福來，問說能不能幫忙
    爭取配合款，後來配合款爭取到了，乙○○就避不見面。就我
    自己的認知，該款項可能是不法的。我是純粹出於幫忙。我
    找立委服務處陳情後，就有跟被告戊○○、丁○○提及是要向乙○○索取「配合款」、而不是「工程款」，請他們去瞭解到底
    該市府配合款是誰去爭取的等語 （參原審卷四第227至238
    頁），是依被告庚○○前開證述內容，堪認其於本案委託被告
    戊○○、丁○○處理本件與乙○○間關於系爭工程款所衍生之費用
    糾紛前，已明確告知係要釐清本案系爭工程「配合款」究係
    由誰爭取、乙○○是否應履行承諾即應給付爭取人童福來該「
    配合款」之一定比例作為報酬，此由被告庚○○與被告戊○○於
    108年11月14日之對話訊息中，被告戊○○傳送訊息稱「108年
    度簡易自來水，中央補助款，及地方配合款，合計7851萬3
    千元！」、「的15％」、「對嗎」，被告庚○○回覆訊息稱「
    對！」等語 （參8417號偵卷二第65頁），即有明白提及「
    配合款」、「15％」等語足證；且依108年11月27日被告戊○○
    與乙○○之對話內容及108年12月3日被告庚○○、丁○○、戊○○與
    乙○○之對話內容 （參原審卷三第57至83頁），渠等未曾提
    及有工程施作完成、應給付工程款項之內容，反而係不斷提
    及「配合款」、「15％」，及向乙○○確認其當初是否曾允諾
    、若有允諾即應好好處理等語，堪認被告戊○○於108年11月2
    7日單獨、被告戊○○、丁○○、辛○○於108年12月3日陪同被告
    庚○○於前往和平區公所找乙○○討論時，渠等主觀上均知悉被
    告庚○○係欲向乙○○索取系爭工程「配合款」之「15%費用」
    ，此再佐以被告庚○○等人既未承包系爭工程，卻要強取上開
    配合款之15%費用，更見其等主觀上實有為自己或他人不法
    所有之意圖。而被告丙○○、甲○○、己○○固均辯稱渠等並不知
    悉被告庚○○係要跟乙○○索討系爭工程「配合款」等語；惟查
    ，被告丙○○、甲○○、己○○均非住居在臺中市和平區，衡以臺
    中市區至臺中市和平區之路程非短，然被告丙○○、甲○○竟先
    特意於108年11月20日前往臺中市和平區公所，由被告丙○○
    出具系爭工程計畫案資料及市府同意函予乙○○，又於同年12
    月3日上午9時許，被告丙○○、甲○○又再次前往臺中市和平區
    公所外等候，於該日與乙○○談話未有結果後，被告己○○於同
    年12月15日上午7時許，陪同被告戊○○、丙○○往乙○○位在臺
    中市和平區住處，被告戊○○猶出言要求乙○○要處理此事、該
    給的款項要給人家等語；於同年12月26日上午7時許，被告
    己○○與黃科達、陳律言再共同駕車前往乙○○上開住處；同日
    晚上10時許，被告戊○○、甲○○與李啟丞、蔡嘉祥，駕車再次
    前往乙○○住處等情觀之，佐以乙○○於偵訊、原審審理程序時
    證稱，我與被告戊○○是遠房表親關係，之前除了在部落見面
    之外，很少聯繫及碰面，是因為這件事，被告戊○○才比較常
    跟我聯繫等情 （參他字卷第203、204頁，原審卷二第321頁
    ），足認被告戊○○確係受被告庚○○之託，始於108年11月、1
    2月間多次單獨或與他人特意前往乙○○辦公室、住處談論關
    於本案系爭工程「配合款」乙事，亦顯見被告己○○、丙○○、
    甲○○確實知悉被告戊○○係欲與乙○○商談本案系爭工程「配合
    款」之事，而多次依被告戊○○指示或與之共同前往，並非如
    被告丙○○、甲○○辯稱僅係單純被告戊○○告知有工程可施作而
    前往，亦非如被告己○○所辯稱其陪同前往與乙○○泡茶等語，
    是被告等人前開辯解，應非實情，無足採信。
　3.按刑法第346條第1項之恐嚇取財罪，以行為人意圖為自己或
    第三人不法之所有，而以恐嚇使人心生畏怖而交付財物為要
    件（最高法院83年度台上字第3791、5881號判決意旨參照）
    。所謂恐嚇，指凡一切言語、舉動足以使人生畏怖心者均屬
    之，而該言語或舉動是否足以使他人生畏怖心，應依社會一
    般觀念衡量之，如行為人之言語、舉動，依社會一般觀念，
    均認係惡害之告知，而足以使人生畏怖心時，即屬恐嚇行為
    ；又此惡害之告知，並非僅限於將來，其於現時以危害相加
    者，亦應包括在內。因是，恐嚇之手段，並無限制，其以言
    語、文字為之者無論矣，即使出之以強暴、脅迫，倘被害人
    尚有相當之意思自由，而在社會一般通念上，猶未達於不能
    抗拒之程度者，仍屬本罪所謂「恐嚇」之範疇。至於通知危
    害之方法，並無限制，除以積極明示之言語舉動外，凡以其
    他足使被害人理解其意義之方法或暗示其如不從，將加危害
    而使被害人心生畏怖，並足以影響其意思之決定與行動自由
    者，均應包括在內（最高法院73年度台上字第1933號、80年
    度台上字第3756號、81年度台上字第867號、84年度台上字
    第813號判決意旨參照）。
  4.本案乙○○歷次證述內容：
  ⑴於108年12月6日警詢時證述略以：我遭被告辛○○、庚○○夫妻
    率領多名姓名、年籍不詳男子於108年11月20日上午9時、11
    月27日上午8時及12月3日上午8時許，在臺中市和平區公所2
    樓區長辦公室，以言詞當面對我恐嚇索取金錢，我感覺非常
    害怕，向警察報案。108年11月17日我的秘書收到被告戊○○
    （綽號「小罐」）叫和平區公所司機朱信愿以手機通訊軟體
    Line轉傳臺中市議會第一次臨時會提案資料：「原住民地區
    簡易自來水系統營運及簡易自來水工程計晝，金額7851萬30
    00元整，中央補助5103萬4000元整，本府須配合編列配合款
    2747萬9000元整，合計7851萬3000元整，擬先行全額代付支
    用辦理一案的相關提案單」，我和秘書都不知道他的用意，
    並沒有很放在心上。108年11月20日上午9時許，被告庚○○帶
    領3名姓名不詳男子，手上拿著「中央核定和平地區簡易自
    來水工程計劃案資料」以及「市府2800萬的同意函」來我辦
    公室找我，其中1名黑衣男給我看資料後說問我「有沒有拿
    到？」我問他「我拿到什麼？那是撥到區公所公庫内的，有
    核定我們才可以執行，才能按時間撥款。」被告庚○○說「當
    初你承諾的」，我回她說「我哪有承諾什麼。」被告庚○○接
    著以兇狠口氣說「她外面有一堆人，要不要請他們上來？」
    當時我覺得很害怕，我不知道她要幹什麼。108年11月27日
    上午8時被告戊○○到我辦公室關心此案，了解簡易自來水工
    程的來龍去脈，我認為被告戊○○在對話過程中暗示我要給被
    告庚○○款項，但我認為他們跟這工程一點關係都沒有，我沒
    義務要給他們錢。且被告戊○○暗示我，對方要對我不利、在
    外面毁謗我，他幫我擋下來了。後來有約12月3日於區公所
    談判，108年12月3日上午9時，被告庚○○帶被告丁○○、戊○○
    及1位年輕男子到我辦公室。過程中，被告庚○○暗示系爭工
    程配合款是她們爭取的，她們應該要取得到配合款15%的利
    潤約400萬，但我沒權利也沒資格給她。被告庚○○有提到「
    我們在江湖上混的人，沒有什麼說都有一個默契，不把他講
    清楚的…我簡單說，就是你要處理…你要怎麼處理？你在這裡
    怎麼處理？連去外面你都不去」等語，我認知她暗示他們是
    黑道強迫我付15%配合款項給他們，還約我去外面談判，但
    她的口氣我會害怕我不敢出去與他們談判；被告庚○○又提及
    「阿不成文的規定大家都知道阿，沒有人不知道的，你講這
    樣的話沒人不知道的，工程界沒有人不知道的，只有你，我
    有跟你講採購法嗎，如果我要押你…（語焉不詳），不可能
    ，都要依法阿」等語，我認為她所說的不成文規定就是要暗
    示我付給他們配合款15%，本來說要押我，但後來可能看我
    秘書、女助理在旁邊，所以轉而說都要依法；被告庚○○又稱
    ：「而且廠商現在也都得標了，他們也已經跟我講了，他可
    以給你『回饋鄉里的』都給了啊！那給我們回饋鄉里，你怎麼
    不肯讓他們『給我』」等語，我覺得她就是在恐嚇我，說我有
    拿廠商回扣，為何我沒有回饋給她。另過程中被告丁○○有提
    到「不然我們就來對證『配合款』是怎麼來的？配合款不可能
    無緣無故下來嘛，大家一起讓大家知道嘛！若要查原因，大
    家弄的麻煩，就是大家來對質，事情搞下去比較難處理阿，
    我是說大家如果可以在這邊說一說，大家都是在做工作領工
    錢而已阿，舅舅你知道嘛!」等語，我認為他在恐嚇我，他
    講這些話我會害怕。後來被告辛○○於談判結束前有到場，臨
    走前有說，「不用談了，直接送中機組」等語 （參13200號
    偵卷三第279至287頁）。
  ⑵於109年1月6日偵訊時結證略以：被告辛○○夫婦等人恐嚇取財
    之事實確如提示之犯罪時地一覽表；108年11月20日上午9時
    許，被告庚○○、丙○○及1名男子有到我辦公室。其中被告丙○○有拿著中央核定和平地區簡易自來水工程計晝案資料及市
    府的同意函給我看。於108年11月27日，被告戊○○到區公所
    辦公室找我時，對我表示臺中市政府配合款是被告庚○○他們
    爭取來的，所以要向我索討15%的款項。12月3日被告庚○○、
    丁○○、戊○○有到我辦公室，莊仲安站在辦公室外，被告辛○○
    最後也有到我辦公室並揚言要將本案送到中機組。當日，被
    告庚○○等人對我表示地方配合款是他們爭取來的，並向我索
    討15%的款項。過程中被告庚○○等人對我講話口氣很不好，
    詳細細節我記不清楚，如我自行錄音的內容為準。被告庚○○
    對我表示相關業者有對她提到「回饋鄉里的部分」都已經給
    我，我為何不將「回饋鄉里部分」也給她，我對這句話莫名
    其妙，不知道他們在說什麼，我並不知道是那一位業者標到
    本件公共工程。108年12月15日上午7時許，被告戊○○、己○○
    及一名男子來我家，是我主動開門讓他們進入，該名男子來
    我家時已經很醉了。被告戊○○對我表示：「舅舅，這件事情
    要處理，這樣對你比較好，我當場回稱「我要怎麼處理」，
    戊○○就對我表示「你自己思考一下」。108年12月26日上午7
    時許，被告戊○○等人還有要到我家要找你，但當時我不在家
    ，是我太太打電話對我表示上情，由我打電話報警處理；同
    日晚上被告戊○○10時許還有到我家，但我不記得當時我有沒
    有在家。我覺得莫名其妙牽涉到本案，目前採購法程序很透
    明，我不明白為何他們要向我索取市府配合款15%的款項。
    我絕對沒有事先承諾過爭取到地方配合款後要給他們15％的
    款項等語 （參他字卷第203至208頁）。
  ⑶於109年4月9日偵訊時證述略以：童福來確曾於108年3、4月
    間帶被告辛○○、庚○○到區長辦公室找我，表示被告辛○○夫妻
    有甲種水電執照想要到區公所來標簡易自來水工程，請我幫
    個忙。有關該工程需要市府配合款，他也會盡量幫忙，我當
    場對他們表示感謝他們幫忙，被告庚○○、辛○○也必須按照政
    府採購法之規定標得該工程，事後只要驗收通過，我絕不會
    刁難他們領取工程款。如果他們施工的地點是在林班地，我
    也會代表區公所與林務局協商解決廠商困難。但是我們之間
    絕對沒有提到童福來等人如果有幫忙到爭取市府配合款後，
    我必須從中撥出一定金額做為酬金。童福來於簡易自來水工
    程市府配合款核定後，還有帶被告庚○○夫妻到區長辦公室來
    找我，再次要求我幾件小型工程交給被告庚○○夫妻施做，我
    當場沒有明確回應。但我私下對童福來表示工程採購必須依
    照採購法規定，你過去擔任議員風評很好不要被這對夫妻拖
    累。108年12月15日上午7時許，是被告戊○○、己○○及1名男
    子來我家，該名男子來我家時，我感覺他已經很醉了。被告
    戊○○在場對我表示：「舅舅，這件事情如果你有答應人家就
    要處理，這樣對你比較好」、「你自己思考一下」，被告己○○也有當場對我表示：「這件事如果你有答應人家，戊○○有
    配合人家處理這件事，你就與他多配合」，另名在場男子並
    沒有講話。我當場回稱：「我沒有答應人家什麼事情，我要
    怎麼處理」，這次是我自願讓戊○○等人進入我屋内。被告戊○○等人是否曾於108年12月26日上午7時許及晚上10時許先後
    到我住處，因為當時我均不在住處，詳細情形我太太比較清
    楚等語 （參8417號偵卷三第361至365頁）。
  ⑷於109年12月31日原審審理時證述略以：108年11月20日，被
    告庚○○、丙○○、辛○○(註該日被告辛○○並未到現場，在場之
    人應為甲○○)等人到我辦公室，被告丙○○有提資料給我，他
    也很客氣，他說「這個你承諾的」，我說「不是我承諾的」
    ，這個資料哪裡都可以上網。被告庚○○講得很模糊，說我曾
    經承諾童福來、要兌現，我說我沒有承諾、不知道兌現什麼
    ，我僅曾表示歡迎被告庚○○按照採購法投標工程，在我的職
    權範圍，我能協助的都可以協助，其他的，我一概沒有承諾
    什麼事。他們來我辦公室，口氣不好，後來我秘書來問到底
    怎麼回事，突然就來3、4個人，我都不認識，有的口氣還好
    ，有的站在那邊說「有說了，就要做」，我說很抱歉，我沒
    有承諾什麼，我都不認識。後續公所的人看聲音那麼大，馬
    上通報和平分局刑事組過來，所以被告庚○○他們才離開。那
    時候還稍微一點爭執，爭執了以後，刑事組來，大家講一講
    ，他們回去了。事後，我表弟（指戊○○）才出面，也有到我
    家裡去，當然我太太會怕，一大早就來了一些莫名其妙的人
    跟我談這些事情，她問我怎麼回事，我安慰我太太沒事，她
    說你這個不處理不好，我說有，刑事組已經有到和平區公所
    ，有主動關心。我後續開始錄音是因為被告等人來了幾次，
    秘書他們擔心說我們沒有做的事情，要錄音才有保障，我們
    才開始錄音。108年11月27日被告戊○○跟我約好來找我，他
    說：「阿舅，你這個事情要處理，對你比較有保障，我站在
    你這邊，要幫你的忙。」談的內容也是說我到底有沒有承諾
    童福來15%，我說我就沒有做這樣的事情，我要拿什麼錢給
    人家。被告戊○○說要再來談，對我比較有利，我說你們來也
    是一樣，要來也沒有關係。後來我才知道被告庚○○的意思是
    他們幫忙向台中市政府爭取了補助款（配合款）。被告戊○○
    是透過別人來找我說「阿舅，你要處理，對你比較有利」，
    問我是否曾承諾要給被告辛○○夫妻配合款15%、400萬元，我
    承諾的錢一定要給人家，這樣對我比較好、比較有利。我之
    前在警詢時說我會怕，當然我會怕，來了2、3次，而且刑事
    組又給我看，他們都在7-11那邊集結，我說莫名其妙，這種
    事情怎麼會弄到這樣。後來我好像有跟被告戊○○約12月3日
    ，我認為那天被告等人都被誤導了，誤會我有承諾，事實上
    我並沒有承諾，被告等人依照有承諾的角度來跟我談，所以
    口氣上好像我對不起人家，有的部份講的口氣比較兇。我記
    不起來是哪一位，我跟他不熟，我跟他講，我講得很清楚，
    你們誤解了。至於被告丁○○過程中提到「老大最近在忙選舉
    」的「老大」，因為我跟他不熟，也不認識，他講的老大是
    哪個老大，我就不知道了。被告等人是沒有說如果不承認這
    15%，就要對我怎樣，而是對我講「不利」，至於不利是什
    麼，我也不曉得，畢竟三番兩次到和平區公所，對我也是不
    好看、困擾，而且會讓我們總是不舒服。被告辛○○可能是聽
    到「15%我沒有承諾、也沒有答應，沒有這回事」這句話不
    高興，就跟我秘書講「那我們到中機組去講」，我秘書說「
    歡迎你去」，就跟我秘書吵起來了。我聽完這句話覺得奇怪
    了，這句話應該是我提的，怎麼會是他提的，我說你要去你
    就去，當下是他跟我的秘書在那邊爭執，他才說他要到中機
    組去告，我秘書就跟他講歡迎你去。當天被告辛○○講「要到
    中機組去」，那時候我秘書在，就是因為這個因素，我們不
    得不主動提出來提告，否則這樣好像我們默認有這回事。被
    告辛○○說是要到中機組，我們是歡迎去中機組，他有沒有去
    我就不知道了。被告丁○○有講「好啦好啦，舅舅這個事情我
    就交給阿樺處理，你們自己先說一下，我先走了，我希望自
    己不要搞得太難看，舅舅以後我會找你泡茶，我們都是好朋
    友，這裡都是自己人」等語，我印象中他的口氣、態度還好
    ，我想他們是莫名其妙的介入這個事情很奇怪，他們一定是
    不瞭解狀況。和平分局刑事組介入以後，他們就沒有再過來
    。12月3日那天一次來那麼多人，總是心裡毛毛的，你說不
    怕，除非沒有知覺、沒有感覺，突然冒出這樣一件莫名其妙
    的事情，總是不舒服。其實那些人還比較客氣，因為那天不
    可能談得攏，所以被告辛○○就發脾氣，說要到中機組，他跟
    我秘書在那邊衝起來，怎麼衝起來我不知道，但是他講到中
    機組，我也聽到秘書講「歡迎你們去」。12月15日被告戊○○
    、己○○有到我家裡去，被告戊○○說「阿舅，你要處理，對你
    比較好」，他的意思就是他們講的15%、叫我要付錢。我說
    沒有這回事，你不要管了、對你不好。被告己○○是講說：如
    果你有答應人家，被告戊○○有配合人家處理這件事，你就與
    他多配合。被告己○○沒有表達意見，另外還有1個喝醉了，
    他們就請他出去，在外面等。當然我太太會怕，一大早就來
    了一些莫名其妙的人跟我談這些事情，她問我怎麼回事，我
    安慰我太太沒事，她說你這個不處理不好，我說有，刑事組
    已經有到和平區公所，有主動關心。12月26日我不在家的時
    候，我太太說被告戊○○等人有來，但是沒有給他們進門、好
    像也沒有跟我太太對話等語（參原審卷二第274至380頁）。
　⑸綜合乙○○上揭證述內容可知，被告庚○○等人屢次前至和平區
    公所向乙○○索要配合款之15%服務費，而歷次出言索取款項
    者，不僅音量甚大、口氣不佳，甚且語帶威嚇（例如：有多
    人要來找你，均遭其擋下；如果我要押你；這件事要處理，
    這樣對你比較好、比較有保障，你自己思考一下；不要搞得
    太難看；以後會找你泡茶，我們都是好朋友，這裡都是自己
    人；更有提及「老大」用詞者），再者被告等人所稱之協商
    ，不僅已使乙○○感到不安（其歷次證述均表達此意），甚且
    使區公所人員通報和平分局指派員警到場提供協助，公所人
    員事後更建議乙○○要錄音存證等，且乙○○之配偶亦表達擔心
    意旨，更可見被告庚○○等人上揭作為，依一般社會通念、國
    民情感，自足以使人心生畏懼。
　5.證人即和平區公所秘書蕭金木證述內容：
　⑴108年12月6日警詢證稱略以：108年11月17日，我收到被告戊○○（綽號小瓶)教和平區公所司機朱信愿以手機通訊軟體LIN
    E轉傳臺中市議會第一次臨時會提案資料：「原住民地區簡
    易自來水系統營運及簡易自來水工程計畫，金額7851萬3000
    元整，中央補助5103萬4000元整，本府須配合編列配合款27
    47萬9000元整，合計7851萬3000元整，擬先行全額代付支用
    辦理一案的相關提案單，我不知道他的用意，所以我馬上向
    區長報告，區長也不以為意。我沒有回覆他也無詢問。但是
    同（11)月20日上午9點多，庚○○到區長辦公室，與區長談論
    簡易自來水工程配合款事宜，區長說這個他完全不懂，庚○○
    一直要區長「給他一個交代，若不給他一個交代，下面都是
    人」，當下我察覺區長表情凝重似乎很害怕！庚○○以手機連
    繫其他人上來區長辦公室，陸續有3人上來進入區長辦公室
    ，之後談什麼我就不知道了。11月27日戊○○直接到區公所找
    區長，了解簡易自來水工程的來龍去脈，當時我沒有在場。
    戊○○（小瓶）等人有約12月3日於區公所談判。庚○○及戊○○
    （小瓶）先帶姓名不詳2男上樓至區長辦公室。於談判結束
    前有去，辛○○臨走前有說；「不用談了直接送中機組。區長
    提供之錄音內容中，庚○○等人意思是說，配合款是他們所爭
    取的，應該「把利潤」給他們，但我們真的不知道哪裏有利
    潤，且講以上的話都是以恐嚇、威脅的口氣，我與區長都感
    到害怕。庚○○談話中稱「如果我要押你...」部分，我認為
    他是要妨害我與區長自由，要押走我們。區長也交代他家人
    不要單獨行動等語（參13200號偵卷四第5至11頁）。
　⑵於109年1月6日偵訊中結證稱，辛○○夫婦等人恐嚇取財之犯罪
    事實確實如犯罪時地一覽表所示，12月3日到區長辦公室的
    ，我確定庚○○、丁○○、戊○○、莊仲安有到區長辦公室。辛○○
    最後也有到我辦公室並揚言要將本案送到中機組。庚○○等人
    離開區長辦公室後，戊○○又與丙○○2人返回區長辦公室，他
    們也是上來要談本件工程後續事宜。錄音譯文資料是庚○○等
    人於上開時地到區長辦公室的錄音内容，他們也是對區長表
    示地方配合款是他們爭取來的，並向區長索討15%的款項。
    過程中庚○○對區長講話的口氣很不好，詳細内容如區長自行
    錄音的内容為準等語（參他字卷第315至320頁）。
　⑶綜合蕭金木證詞可知，被告庚○○等人所為，不僅言語間口氣
    不佳，甚且用詞有將妨害他人自由之情形，此等作為不僅達
    威嚇乙○○之效果，更使在場之無關旁人蕭金木同時心生畏懼
    ，可見被告庚○○等人行止，要非如其等所辯，係善意提醒乙○○應履行承諾，或僅止於索取合理報酬而已。
　6.證人即乙○○之配偶林蔣雪霞歷次證述內容：
　⑴於108年12月19日警詢時證稱略以：108年12月15日（星期日
    ）早上7時，戊○○（小瓶）率3名我不認識之男子到我住家，
    戊○○（小瓶)在門外先喊我丈夫乙○○「舅舅、舅舅…」，我丈
    夫開門之後他們3人直接進來，另一名體型高大男子在外把
    風，戊○○(小瓶）語帶威脅叫我丈夫要「處理」，我丈夫回
    答：「要處理甚麼？」戊○○(小瓶）：「配合款的15%」，當
    時我和丈夫都感覺非常害怕，門外把風男子突然進來我家，
    以凶狠的語氣逼我丈夫要「處理」，現場僵持約半小時，他
    們才離開。當時感到很害怕，怕報警會激怒他們而對我們傷
    害等語（參13200號偵卷四第87、88頁）。
　⑵於108年12月26日警詢時證稱略以：108年12月26日早上7時02
    分左右，戊○○（小瓶）的哥哥己○○帶一名小弟開一輛車牌號
    碼0000-00黑色自小客車停在我家門口，一直在門外叫囂要
    找我丈夫乙○○、並敲窗戶，當時我感覺很害怕不敢開門，馬
    上打電話向當時在區，公所的丈夫求救，我丈夫再打110報
    警，但警察到場前他們已離開；（第2次）同日約8時30分左
    右，戊○○（小瓶）又帶同一名小弟返回我家，一直敲門，並
    以兇惡口氣對我說要找我丈夫乙○○，問區長（乙○○）去哪裡
    ？我回答不曉得，可能去上班？對方就很氣憤的說：「那我
    要去公所找他」。我感覺很害怕，因為他們已經來兩、三次
    了。我們夫妻與他們沒財務糾紛，但他們不斷來騷擾我們，
    並向我丈夫索取金錢。我們感覺很害怕，請求警方保護等語
    （參13200號偵卷四第95至97頁）。
　⑶於108年12月31日警詢時證稱略以：我於108年12月26日下午
    做完第2次筆錄後，當天晚上約9點半至10點左右詳細時間我
    不確定，戊○○（小瓶）又率眾約到我家敲打窗戶，要強拉我
    家窗戶及大門，但是幸好我當時有上鎖，所以他們進不來，
    他們彼此交談說「人在後面、人在後面」，意思是說我躲在
    後面的房間，還很凶狠吼叫「阿舅、阿舅」。當時我感到很
    害怕不敢出聲，我偷偷的打給谷關派出所還有110，後來因
    為警察趕到我家，他們見狀就跑掉了。當時只有我一個人在
    家，我感到很害怕。最近因為他們時常來騷擾我們，我與區
    長最近都不敢住在家裡了，都到娘家住。我與丈夫有特別交
    代我女兒暫時不要回娘家，怕他們會被戊○○(小瓶）遇到而
    發生危險。希望警察加強保護等語（參13200號偵卷四第115
    至117頁）。
　⑷於109年1月6日偵訊中結證稱，108年12月15日上午7時許，是
    戊○○、己○○及一名男子來我家。其中有一名男子來我家時，
    我感覺他茫茫的，有一名男子站在我們家門口。我沒有聽到
    戊○○等人與乙○○的對話，因為我在廚房燒開水。108年12月2
    6日上午7時許，戊○○等人有到我家，但當時乙○○不在家，是
    我打電話對他表示上情，由他打電話報警處理，他們只有在
    屋外一直叫區長的名字並一直拍打我家的門及玻璃窗，此外
    沒有說什麼。同一日晚上戊○○10時多還有到我家，也是一直
    叫區長名字並拍打我家門窗，我有聽到外面的男子有以台語
    表示「在後面」，意思是我或乙○○躲在房屋後面，要過來找
    我們，我當時覺得很害怕，乙○○當時尚未回到家裡。這段期
    間我也不敢叫小孩回到家中，因為怕他們會受到驚嚇等語（
    參他字卷第209頁）。
　⑸綜合林蔣雪霞上揭證詞可知，被告戊○○等人夥同數名不詳人
    士於清晨、午間及夜間等不同時段，分別前至乙○○住處，或
    大呼小叫、或用力拍窗、拉門，且同時呼叫、搜尋乙○○等上
    述行為，已明顯逾越一般親友探視或約訪之通常作為，更已
    使林蔣雪霞驚恐而要求乙○○報案，甚且數度因此而前往警局
    製作筆錄，被告戊○○等人所為實已合於一般通念之恐嚇行為
    無訛。
  7.依卷附108年11月27日及108年12月3日臺中市和平區公司區
    長辦公室錄音譯文所示，在長達數十分鐘間等對話內容，除
    被告庚○○等人，或以個別出現、或糾集數人一同出面等方式
    ，頻繁地向乙○○索討服務費外，另被告等人亦對乙○○為下列
    各式隱誨、暗示之恫嚇性言詞（詳細對話內容，參他字卷第
    131至164頁；原審卷三第57至83頁錄音光碟勘驗筆錄）：
　⑴108年11月27日戊○○與乙○○對話時，戊○○於言談中強調「這件
    事情要把他『講開』，要不然很麻煩啦」、「他本來要去找『
    阿坤』那邊啦，被擋下來了啦!擋下來的話，就是他有聽到說
    你是我舅舅啦」、「我知道啦!反正很亂你知道？這個工程
    款頭不知道、尾也不知道啦，你知道嗎？阿把事情圓滿掉啦
    ，圓滿掉大家就出來談一談，怎麼弄、怎麼弄對不對!你那2
    8號那天有沒有空？」、「到驛站吃飯阿」、「我中間我一
    定挺你的啦！聽懂意思嗎？」、「還有一個『孫董』」，大家
    叫一叫進來吃個飯，講一講、講一講看怎樣!不是就不是，
    這就好了也沒什麼，對否!是不是!大家講開就好了，阿我『
    這邊朋友』我也很難做，是兒時玩伴，你也認識他老爸啦」
    、「對阿，所以把事情講開就好阿，你看哪天我約一約出來
    ，這邊我一定挺你啦」、「那天我很早就跟秘書講了啦 」
    、「我叫『阿吉仔』舅舅先傳『這個東西給他看這個是怎麼一
    回事？』我說，過幾天可能會有人上來」、「我有擋啊」、
    「講話有沒有很禮貌」、「怕什麼啦!我就交代了，我自己
    的舅舅」、「就大家把事情『講開』就好了合理麻，處理事情
    就是這樣，不要在..不要在..因為....他們在外面會不會亂
    講話！」、「講清楚啦，我跟你講，他這個外面如果亂傳齁
    ，很難聽啦！一定很難聽啦!」、「講開了圓滿掉就好了，
    你知道嗎不然他這個一直吵上去齁，你會很煩啦 ，就 中間
    把它處理掉就好了啦，很多科啦，講不清楚啦 」、「他這
    個事情我就擋住不要讓上面知道」。
　⑵108年12月3日乙○○與被告庚○○等人對話中：
　　①被告庚○○先是強調配合款是由其聯合童福來一起爭取得來
      等過程，嗣則稱你不要每次都說「到底講什麼！」我們在
      江湖上混的人，沒有什麼說都有一個默契，不把他講清楚
      的，啊廠商都是知道，這個大家都有默契的，我簡單說，
      就是你要處理，你要怎麼處理?你在這裡怎麼處理?連去外
      面你都不去，你有...，我們可以去對質阿，我們怎麼敢
      去碰那個標，本來就是..，我們難道還可以押人家？我不
      能啦，是不是？我們還是要照規矩來。阿不成文的規定大
      家都知道阿，沒有人不知道的，你講這樣的話沒人不知道
      的，工程界沒有人不知道的，只有你，我有跟你講採購法
      嗎，如果我要押你...。
　　②被告丁○○稱，「換我來說，那個舅舅嘛，我跟著阿慣(指戊○○小瓶)叫舅舅，這件事情 我們公司確實是有遇到啦，那
      當初我們王大吉(音譯)是怎跟你們談的，當然我們現在公
      司是說盡量啦！這個沒關係，所以我們現在就是說當初我
      們怎麼協議?我們怎麼講就照著辦啦!因為扯一扯大家都是
      自己人嘛!對不對，該怎麼用、該怎麼辦、就怎麼辦啦!」
      、「若要查原因，大家弄的麻煩，就是大家來對質，事情
      搞下去比較難處理」、「好好說啦，來這就是要好好說的
      啦，如果不講就不要講，我們回去也沒關係啦」、「你聽
      懂嗎，我們回去也沒關係，是今天有誠意來這」、「就講
      難聽一點啦，能照規矩就照規矩啦，我們也是照你的規矩
      啦，當然當初你們是怎麼喬，我們也不在場啦，我會尊重
      你們兩邊的講法，但是他有我們公司的壓力啦，我今天處
      理不好後面一樣有人會出來處理啦，當然我是代表公司出
      來說就盡量自己人講一講結束就好了，給我們一個交差，
      如果不行就後面再處理了，大家的意思都知道了吧？」、
      「好啦現在舅舅那我這件事情我就交代阿樺處理啦，你們
      自己先說一下阿，我們先走了，阿我希望是自己人不要搞
      得太難看啦，舅舅以後我會常來找你泡茶欸，我們也都是
      老朋友啦，這裡也都是自己人阿，老大最近都在忙選舉，
      我看是最好不要到那邊去啦」。
　　③被告戊○○稱，「大姊你現在有甚麼需求我也是聽不懂！重
      點說一說，舅舅這邊可以的話，手勢舉高一點，圓滿就好
      了，這樣聽懂意思嗎，這樣說說說…」。
　　④被告辛○○稱，「不用啦，到『中機組』問一問啦〜比較快啦。
      」
  ⑶由上，被告庚○○等人於向乙○○需索所稱之報酬、費用時，時
    而以「老大」、「公司」等為由，時而以外面有人要找乙○○
    ，又以隱晦暗語稱，懂意思嗎，甚而出言稱難道可以押廠商
    、押你等等語帶脅迫之言詞，持續要求，依被告等人此等長
    時間無理言詞壓迫、恫嚇行逕，一般常人居此情境，無不擔
    心害怕，究竟被告庚○○等人所代表之背後惡勢力究竟為何，
    有無人身安全疑慮等情，而足使人心生畏懼。而被告辛○○見
    上開恫嚇方式，均不足以改變乙○○不同意支付其等所謂服務
    費之意念，更即口稱「不用啦，到『中機組』問一問啦〜比較
    快啦。」，而擬改以向廉政機關檢舉不法犯行之方式，以達
    前揭恫嚇以利索取財物之效果。被告庚○○等人於上揭對話過
    程中，或以惡言相向，或以居間協調，不達效果，隨即續加
    以擬向廉政機關檢舉之貌似合法方式，即以一般國民感情所
    稱之軟硬兼施，黑白道施壓等，不達目的，即不罷手，實足
    見被告庚○○等人確有以此行為分擔方式以求達到其等共同非
    法索取所謂服務費之情事無訛。
　㈢綜合上述，被告庚○○等人分別以個別、聚眾等方式數度到乙○○辦公處所、居家等行為，或以言詞恫嚇乙○○，或以行為騷
    擾乙○○家人等，其等所為確已該當於恐嚇行為無訛；至乙○○
    其後雖在原審審理時證稱，當時不怎麼害怕，且被告戊○○、
    己○○為其親友，更不生畏懼之心等語（詳參原審卷二第274
    至380頁），然如其確屬不擔心危害，何以後來在區公所與
    被告庚○○等人對話時即採行錄音方式以求自保，且告知家人
    出門小心，又居住處所隨後即行裝置監視錄影設備等防衛作
    為，足見其上述於原審所述，不無因事過境遷、不欲再生事
    端所致，自難據為有利被告庚○○等人有利之認定。
　㈣本案依臺中市政府經濟發展局及臺中市○○區○○○○○○○○○○○○○00
    00號偵卷一第83至93頁）所示，系爭自來水簡易的工程計劃
    ，原先經市政府通知原編列經費已經有規劃用途，故中央核
    撥款項不足部分，需由和平區公所自行籌款，然嗣又函稱市
    政府同意就自籌款部分，市府同意全額配合、全額墊付，固
    堪認被告庚○○辯稱，童福來曾經協助爭取本案市府配合款乙
    事，尚非全屬虛妄。然童福來協助和平區公所爭取市府配合
    款以利地方建設，固足認童福來有急公好義之情，然此並不
    代表被告庚○○等人即可以此藉端以不法手段向乙○○索要費用
    ，若國人皆可藉詞以非法行為向行政部門索討所謂服務費用
    ，國家社會豈不亂象頻生，行政部門又何能善盡職責、戮力
    從公而為民眾謀取福利。是被告庚○○等人有關童福來爭取相
    關建設經費之辯詞，本院認尚無法作為有利被告庚○○等人認
    定之依據。
　㈤據上，被告庚○○等人接續於如事實欄一所示各時、地，或個
    別，或其中數人，分別前至乙○○辦公處所或居住處，欲向乙○○索討所謂之服務費，且渠等到達各該場所時，或出言要脅
    ，或以在場狀似居間協調方式側面提供助力，或以對乙○○家
    人、居住安寧進行騷擾，以達對乙○○直接、間接實施恫嚇效
    果，渠等顯係以此手段以達渠等共同恐嚇取財之目的，且其
    等共同對乙○○行恐嚇行為期間非短，是應認被告庚○○、辛○○
    、戊○○、己○○、丁○○、丙○○、甲○○等人間，於其等參與之期
    間內，係共同基於意圖為自己或他人不法之所有，以恐嚇使
    人交付財物之犯意聯絡而為上開行為無訛。
　㈥綜上所述，本件事證明確，被告庚○○等人上揭犯行，堪以認
    定，皆應依法論科。　
二、論罪理由
　㈠核被告庚○○、辛○○、戊○○、己○○、丁○○、丙○○及甲○○所為，
    均係犯刑法第346條第3項、第1項之恐嚇取財未遂罪。
　㈡被告庚○○、辛○○、戊○○、己○○、丁○○、丙○○及甲○○基於單一
    犯意，於事實欄一所載之時間、地點，接續對乙○○為恐嚇取
    財未遂犯行，而侵害同一法益，各行為之獨立性極為薄弱，
    依一般社會健全觀念，應視為數個舉動之接續施行，核為包
    括之一行為予以評價較為適當，應論以接續犯一罪
  ㈢被告庚○○、辛○○、戊○○、己○○、丁○○、丙○○及甲○○就上開犯
    行彼此間，互有犯意聯絡及行為分擔，均為共同正犯。　　
    　
  ㈣被告戊○○前於107年間，因公共危險案件，經臺灣臺中地方法
    院以107年度豐原交簡字第124號判決判處有期徒刑5月確定
    ，於108年4月29日出監執行，於108年8月15日易科罰金出監
    而執行完畢，被告甲○○於101年間，因公共危險案件，經臺
    灣臺中地方法院以102年度交易字第208號判決判處有期徒刑
    7月，上訴後，經本院以102年度交上易字第648號判決駁回
    上訴確定，於104年12月3日執行完畢等情，有其等臺灣高等
    法院被告前案紀錄表在卷可以參考；渠等於有期徒刑執行完
    畢後5年內故意再犯本件有期徒刑以上之罪，均為累犯，參
    酌大法官釋字第775號解釋之意旨，本院認被告戊○○、甲○○
    均有對刑罰反應力薄弱之情況，認加重最低本刑並無罪刑不
    相當之情形，爰均依刑法第47條第1項之規定加重其刑。
　㈤被告庚○○、辛○○、戊○○、己○○、丁○○、丙○○及甲○○所犯上開
    恐嚇取財未遂，為未遂犯，應依刑法第25條第2項規定，均
    依既遂犯之刑減輕之，並就被告戊○○、甲○○二人部分先加後
    減之。
三、撤銷改判理由
  ㈠被告庚○○、辛○○、戊○○、己○○、丁○○、丙○○及甲○○所犯如事
    實欄一所為，已該當於恐嚇取財未遂罪，業如前述，原審就
    被告庚○○等人此部分犯行為無罪之諭知，尚有未洽，檢察官
    上訴意旨就此指摘，為有理由，自應由本院將原判決關於被
    告庚○○等人被訴如事實欄一所示犯恐嚇取財未遂罪無罪部分
    ，予以撤銷改判。
  ㈡爰以行為人之責任為基礎，審酌被告庚○○、辛○○、戊○○、己○○、丁○○、丙○○及甲○○等人為謀私利，竟共同基於不法所有
    意圖，以如事實欄一所示方法恫嚇乙○○交付財物，雖乙○○並
    未因而交付財物而未遂，然其等犯行已造成乙○○心生畏懼，
    內心感到不安，其等犯罪所生危害非輕，又被告庚○○等人並
    未因本案犯罪而有任何不法所得；及被告庚○○等人始終否認
    犯行，迄未與乙○○達成民事和解，賠償損害等之犯後態度，
    兼衡其等各自陳述之智識程度、經濟及家庭生活狀況（參本
    院卷第260、261頁）等一切情狀，分別量處如主文所示之刑
    ，並均諭知易科罰金之折算標準。
四、不予宣告沒收理由
　  扣案如附表編號2以外之其餘行動電話6支，檢察官雖主張係
    被告等人所有供本件犯罪所用之物，然本案被告等人或係至
    區公所或係至乙○○住家而為本案恐嚇取財未遂犯行，並未見
    有何使用行動電話之情事，故此部分檢察官之主張，尚無法
    為本院所採用；至其餘扣案物品，或係單純為證據之物，或
    係本案無涉；綜上，本案如附表所示之物，皆不予宣告沒收
    。
乙、無罪部分
一、公訴意旨另以：被告庚○○與被告辛○○為夫妻，二人自108年1
    1月間起，共同主持、操縱及指揮三人以上之犯罪組織，實
    施強暴、脅迫及恐嚇之手段，從事具有牟利性、持續性及結
    構性之恐嚇取財行為，而被告戊○○、丙○○、甲○○均明知被告
    庚○○及辛○○前所共同主持、操縱及指揮之前述組織係屬犯罪
    組織，先後於108年11月間參與前述犯罪組織，而分別為如
    上述有罪部分之行為，因認被告庚○○、辛○○，均涉犯組織犯
    罪防制條例第3條第1項前段之主持、操縱、指揮犯罪組織罪
    嫌；被告戊○○、丙○○及甲○○均涉犯組織犯罪防制條例第3條
    第1項後段之參與犯罪組織罪嫌。
二、按犯罪事實應依證據認定之，無證據不得認定犯罪事實；不
    能證明被告犯罪者應諭知無罪之判決，刑事訴訟法第154條 
    第2項、第301條第1項分別定有明文。又按刑事訴訟法第161
    條第1 項規定：檢察官就被告犯罪事實，應負舉證責任，並
    指出證明之方法。因此，檢察官對於起訴之犯罪事實，應負
    提出證據及說服之實質舉證責任。倘其所提出之證據，不足
    為被告有罪之積極證明，或其指出證明之方法，無從說服法
    院以形成被告有罪之心證，基於無罪推定之原則，自應為被
    告無罪判決之諭知（最高法院92年台上字第128號判例足資
    參照）。
三、本件公訴意旨認被告庚○○、辛○○均涉犯組織犯罪防制條例第
    3條第1項前段之主持、操縱、指揮犯罪組織罪嫌；被告戊○○
    、丙○○、甲○○均涉犯組織犯罪防制條例第3條第1項後段之參
    與犯罪組織罪嫌；無非係以：被告庚○○、辛○○、戊○○、丙○○
    、甲○○於警詢、偵訊時之供述、證人乙○○、蕭金木、莊仲安
    、李啟丞、蔡嘉祥、黃科達、陳律言、林蔣雪霞於警詢、偵
    訊時之證述、Line轉傳照片、監視攝錄器翻拍照片、臺中市
    政府經濟發展局108年3月26日中市經公字第1080013707號函
    及臺中市議會第3屆第1次臨時會提案資料各1份、乙○○自行
    錄音之錄音光碟1片及譯文1份、監視攝錄器翻拍照片、監視
    器錄影畫面、臺中市政府警察局和平分局和平派出所攔檢紀
    錄等為其主要論據。
四、經查，被告庚○○等人固有如前揭有罪部分之恐嚇犯行，惟本
    案檢察官既起訴被告庚○○等人係基於單一恐嚇取財之目的，
    接續對乙○○為恐嚇取財行為，然尚難以此遽以評價被告庚○○
    、辛○○客觀上有主持、操縱、指揮犯罪組織之犯行及主觀上
    有一主持、操縱、指揮犯罪組織之犯意存在，亦難以此遽認
    被告戊○○、丙○○、甲○○客觀上有參與犯罪組織之犯行，及主
    觀上已知悉或可得而知有一以被告庚○○、辛○○為首之犯罪組
    織存在，而仍欲加入犯罪組織之主觀上犯意。蓋檢察官並未
    提出任何證據證明被告庚○○、辛○○究係如何操縱、主持、指
    揮被告戊○○、丙○○、甲○○，亦未能提出證據證明其所指之本
    案犯罪組織，其成員組織、內部層級分工結構、報酬分配及
    金錢支用模式等究竟為何，而未見有其所指之牟利性、持續
    性及結構性之犯罪組織存在，難認檢察官就被告庚○○、辛○○
    主持、操縱、指揮者係有牟利性、持續性、結構性之犯罪組
    織此構成要件，已盡舉證責任，起訴意旨所提出之證據，至
    多僅得證明被告庚○○等人有多次向乙○○欲索討款項之情，而
    無從逕為被告庚○○、辛○○有違犯組織犯罪防制條例第3條第1
    項前段主持、操縱、指揮犯罪組織；被告戊○○、丙○○、甲○○
    有違犯組織犯罪防制條例第3條第1項後段參與犯罪組織罪之
    不利認定。再者本案起訴意旨稱被告庚○○、辛○○自108年11
    月間起，共同主持、操縱及指揮本案之三人以上犯罪組織，
    實施強暴、脅迫及恐嚇之手段，從事具有牟利性、持續性及
    結構性之恐嚇取財行為，然依起訴書犯罪事實一之(一)記載
    略以：被告庚○○與辛○○曾分別或共同於107年間、108年3月1
    6日及和平區公所108年初發包簡易自來水工程期間，向張添
    財、劉憲章、楊天祥等人要求配合工程得標、支付服務費或
    設定特定規格綁標讓內定廠商得標，惟均遭張添財等人拒絕
    配合而未果（此部分均未據檢察官提起公訴），可知公訴意
    旨既認被告庚○○、辛○○係自108年11月間起，共同主持、操
    縱及指揮本案犯罪組織，卻引據於107年間、108年3月16日
    及108年初發生，且經檢察官認定未涉及刑事犯罪之事實，
    欲作為被告庚○○、辛○○本案涉犯主持、操縱、指揮犯罪組織
    罪之佐證，顯有時序上之違誤，自無從作為認定被告庚○○等
    人此部分犯罪事實之憑據。至檢察官上訴書中雖載有被告丁○○涉犯參與犯罪組織犯行等語（參理由一之㈢部分），惟檢
    察官起訴書並未記載被告丁○○曾為此部分犯行，此部分自不
    在原起訴範圍，檢察官上訴書上揭記載內容，應係誤載，併
    予枚明。
五、綜上各情相互以觀，本件檢察官起訴意旨所指之證據資料及
    調查證據之結果，尚無法使本院形成被告庚○○、辛○○有主持
    、操縱、指揮犯罪組織、被告戊○○、丙○○、甲○○有參與犯罪
    組織之確信。此外，卷內復無其他積極證據足資證明被告庚○○、辛○○、戊○○、丙○○、甲○○等人有何公訴意旨所指主持、
    操縱、指揮或參與犯罪組織犯行，既不能證明被告庚○○、辛○○、戊○○、丙○○、甲○○此部分之犯罪，依前揭法律規定及說
    明，即應就被告庚○○、辛○○、戊○○、丙○○、甲○○前開被訴部
    分為無罪之諭知。原審經過詳查，逐一剖析說明其認定之證
    據及理由，因而就被告庚○○、辛○○、戊○○、丙○○、甲○○上揭
    被訴部分為無罪諭知，所為論斷，核無違背客觀存在之經驗
    法則與論理法則，自無違誤。檢察官上訴意旨，整理歸納上
    開間接事實推論被告庚○○、辛○○、戊○○、丙○○、甲○○應涉本
    案上揭被訴犯行等，固非全然無見，惟仍未提出適合於證明
    犯罪事實之積極證據，上訴意旨所稱各節，仍無法完全推翻
    原判決之立論基礎，此外，復未提出其他不利證據，檢察官
    之上訴，自無理由，應予駁回。
據上論結，應依刑事訴訟法第368條、第369條第1項前段、第364
條、第299條第1項前段，刑法第28條、第346條第3項、第1項、
第25條第2項、第47條第1項、第41條第1項前段，刑法施行法第1
條之1第1項、第2項，判決如主文。
本案經檢察官林依成提起公訴，檢察官劉世豪提起上訴，檢察官
王清杰到庭執行職務。
中　　華　　民　　國　　111 　年　　8 　　月　　31　　日
              刑事第七庭    審判長法　官  梁  堯  銘
                                  法　官  張  智  雄
                                  法　官  王  鏗  普
以上正本證明與原本無異。
檢察官就本判決諭知無罪部分，如認符合刑事妥速審判法第9條
之規定，得上訴；被告就無罪部分，均不得上訴。有罪部分，檢
察官為被告利益及被告，均得上訴。
如不服本判決得上訴部分，應於收受判決後20日內向本院提出上
訴書狀，並應敘述具體理由。其未敘述上訴理由者，應於上訴期
間屆滿後20日內向本院補提理由書(均須按他造當事人之人數附
繕本)「切勿逕送上級法院」。因疫情而遲誤不變期間，得向法
院聲請回復原狀。
                                  書記官  周  巧  屏
　　　　　　　　　　　　　　　　　
中　　華　　民　　國　　111 　年　　8 　　月　　31　　日
刑事妥速審判法條第9條
除前條情刑外，第二審法院維持第一審所為無罪判決，提起上訴
之理由，以下列事項為限：
一、判決所適用之法令牴觸憲法。
二、判決違背司法院解釋。
三、判決違背判例。
附錄本案論罪科刑法條：
中華民國刑法第346條
意圖為自己或第三人不法之所有，以恐嚇使人將本人或第三人之
物交付者，處6月以上5年以下有期徒刑，得併科3萬元以下罰金
。
以前項方法得財產上不法之利益或使第三人得之者，亦同。
前二項之未遂犯罰之。             
附表
拘提及搜索對象  拘提時間 拘提地點 搜索扣押物品 1 戊○○ 109年3月10日16時30分 臺中市○○區○○路000號附屬鐵皮屋9室 1.手機2支 2.現金13萬8000元 2 莊仲安 109年3月10日19時50分 臺中市○○區○○路○段000號 手機1支 3 庚○○ 109年3月10日17時10分 臺中市○○區○○路○段000號 1.手機1支（0000-000000） 2.中市水利局108年度預算書 3.筆電1台 4.筆記本1本 5.和平簡易自來水工程資料1份 4 丁○○ 109年3月10日19時05分 臺中市○○區○○街000巷0弄00號 三星行動電話1支（0000-000000） 5 辛○○ 109年3月10日16時55分 臺中市○○區○○路000號 1.和平區崑崙段土地測量圖 2.標案查詢紀錄文件 3.臺中市政府函文影本 4.三星牌手機1支（0000-000000） 6 丙○○ 109年3月10日16時25分 臺中市○○區○○路○段000號 手機1支